臺灣高雄地方法院刑事判決　　　　　　　95年度易字第1936號
公　訴　人　臺灣高雄地方法院檢察署檢察官
被　　　告　甲○○
上列被告因竊盜案件，經檢察官提起公訴（95年度偵字第26654
、29528 號），本院適用簡式審判程序判決如下：
    主  文
甲○○犯踰越安全設備竊盜罪，累犯，處有期徒刑捌月。又犯竊
盜罪，累犯，處有期徒刑月。應執行有期徒刑拾月。
    事  實
一、甲○○前因違反毒品危害防制條例案件，經本院以94年度訴
    字第2470號判處有期徒刑6 月，於民國95年3 月23日縮刑期
    滿執行完畢。惟仍未知悔改，基於意圖為自己不法所有之犯
    意，分別於下列時、地竊取他人財物：
  (1)95年10月5 日18時30分，在高雄縣梓官鄉○○○路363 巷對
    面之漢通資源回收廠（下稱漢通回收廠）前，見該回收廠廠
    內無人看守，竟踰越波浪板圍繞之圍牆，進入該回收廠，徒
    手竊取廠內價值約新台幣（下同）300 元之汽車鐵製輪框2
    個，得手後，將竊得之前開輪框拋至回收廠外，再踰越上開
    圍牆欲攜竊得之汽車輪框離開現場，惟為警於同日18時50分
    ，當場查獲，並扣得上開輪框2 個。
  (2)同年11月7 日上午9 時許在丙○○所營址設高雄縣梓官鄉○
    ○○段432 之7 號昇益資源回收廠內，趁丙○○之員工黃惠
    玲不注意之際，徒手竊取廠內銅線條1 包（重6 公斤，價值
    約900 元），得手後即藏置於其所騎乘之車牌號碼VZN-700
    號輕型機車置物箱內後離去，嗣為警於同日上午11 時 許在
    高雄縣梓官鄉○○路與嘉好路交岔口查獲，並扣得上開銅線
    條1 包。
二、案經高雄縣警察局岡山分局報請臺灣高雄地方法院檢察署檢
    察官偵查起訴。
    理  由
壹、程序部分
    本件被告甲○○所犯係死刑、無期徒刑、最輕本刑為三年以
    上有期徒刑以外之罪，其於準備程序中就前揭被訴事實為有
    罪之陳述，經受命法官告知簡式審判程序之旨，並聽取公訴
    人、被告之意見後，本院認無不得或不宜改依簡式審判程序
    進行之處，爰依刑事訴訟法第273 條之1 第1 項、第284 條
    之1 ，裁定本件由受命法官獨任進行簡式審判程序，合先敘
    明。
貳、實體部分
一、前揭犯罪事實，業據被告甲○○於警詢、偵查及本院審理時
    坦承不諱，核與被害人乙○○○、丙○○於警詢指訴情節相
    符，且有高雄縣警察局岡山分局贓物認領保管單及照片在卷
    可稽（詳警卷一第6-8 、13、19頁，警卷二第6-8 、19-20
    頁），被告自白與事實相符，自可採為論罪之依據。是本件
    事證明確，被告犯行堪以認定。
二、查刑法第321 條第1 項第2 款所謂之「安全設備」，係指依
    社會通常觀念足認為隔絕防閑（防盜）之設備而言（最高法
    院48年台上字第1367號、55年台上字第547 號判例參照）。
    又該款之毀越門扇安全設備竊盜罪，關於「毀越」指毀損與
    踰越而言。經查乙○○○經營之「漢通回收廠」，其四周係
    由波浪板圍繞成圍牆形成阻絕之封閉狀態，具有隔絕外人進
    入其內行竊之功能與目的，在客觀上應認係防盜之安全設備
    無訛。就犯罪事實一(1)被告翻越漢通回收廠屬安全設備之圍
    牆後行竊，係犯刑法第321 條第1 項第2 款之踰越安全設備
    竊盜罪。就犯罪事實一(2)被告竊取被害人丙○○所有之銅線
    條1 包，係犯刑法第320 條第1 項之普通竊盜罪。被告所犯
    上開踰越安全設備竊盜罪與普通竊盜罪所侵害之法益分屬乙
    ○○○、丙○○二人，非屬接續數行為，持續侵害一法益之
    接續犯，自應分論併罰之。被告前有如事實欄所示犯罪科刑
    情形，有台灣高等法院被告前案紀錄表在卷可按，其於5 年
    內故意再犯本件二竊盜罪，均為累犯，各應依法加重其刑。
    爰審酌被告正值青壯，竟缺乏尊重他人所有權觀念，動輒竊
    取他人之物，且無視他人設置圍牆在於阻止行竊之意，任意
    翻越，所為顯屬不該，惟念其犯後坦承犯行，尚知悔誤，及
    所竊取之財物價值非鉅（各約300 及900 元）等一切情狀，
    分別量處如主文所示之刑，並依刑法第51條第5 款定其應執
    行之刑，以示懲儆。
據上論斷，應依刑事訴訟法第273 條之1 第1 項、第299 條第1
項前段，刑法第320 條第1 項、第321 條第1 項第2 款、第47條
第1項、第51條第5 款，刑法施行法第1條之1，判決如主文。
中　　華　　民　　國　　96　　年　　1 　　月　　9　　日
                  刑事第六庭    法　官  李  蓓
以上正本證明與原本無異。
如不服本判決，應於收受送達後10日內向本院提出上訴書狀（應
附繕本）。
中　　華　　民　　國　　96　　年　　1 　　月　　9 　　日
　　　　　　　　　   　　       書記官  何慧娟
附錄本案論罪科刑法條
中華民國刑法第320條
（普通竊盜罪、竊佔罪）
意圖為自己或第三人不法之所有，而竊取他人之動產者，為竊盜
罪，處5 年以下有期徒刑、拘役或5 百元以下罰金。
意圖為自己或第三人不法之利益，而竊佔他人之不動產者，依前
項之規定處斷。
前二項之未遂犯罰之。
中華民國刑法第321條
（加重竊盜罪）
犯竊盜罪而有左列情形之一者，處 6 月以上、 5 年以下有期徒
刑：
一  於夜間侵入住宅或有人居住之建築物、船艦或隱匿其內而犯
之者。
二  毀越門扇、牆垣或其他安全設備而犯之者。
三  攜帶兇器而犯之者。
四  結夥三人以上而犯之者。
五  乘火災、水災或其他災害之際而犯之者。
六  在車站或埠頭而犯之者。
前項之未遂犯罰之。
